【裁判字號】    99,上易,710
【裁判日期】    990607
【裁判案由】    竊盜
【裁判全文】
臺灣高等法院臺中分院刑事判決         99年度上易字第710號
上  訴  人
即  被  告  甲○○
上列上訴人因竊盜案件，不服臺灣臺中地方法院99年度易字第75
5號中華民國99年4月15日第一審判決（起訴案號：臺灣臺中地方
法院檢察署99年度偵字第2586號），提起上訴，本院判決如下：
    主  文
上訴駁回。
    理  由
一、按依刑事訴訟法第350條、第361條、第362條、第367條規定
    ，不服地方法院之第一審判決而上訴者，須提出上訴書狀，
    並應敘述具體理由，為上訴必備之程式；其所提出之書狀未
    敘述上訴理由，或僅曾以言詞陳述上訴理由者，均應於上訴
    期間屆滿後20日內補提理由書於第一審法院。第一審法院經
    形式審查，認逾期未補提上訴理由者，應定期間先命補正；
    逾期未補正者，為上訴不合法律上之程式，應以裁定駁回。
    倘已提出上訴理由，但所提非屬具體理由者，則由第二審法
    院以上訴不合法律上之程式，判決駁回。而所謂具體理由，
    必係依據卷內既有訴訟資料或提出新事證，指摘或表明第一
    審判決有何採證認事、用法或量刑等足以影響判決本旨之不
    當或違法，而構成應予撤銷之具體事由，始克當之（例如：
    依憑證據法則具體指出所採證據何以不具證據能力，或依憑
    卷證資料，明確指出所為證據證明力之判斷如何違背經驗、
    論理法則）；倘僅泛言原判決認定事實錯誤、違背法令、量
    刑失之過重或輕縱，而未依上揭意旨指出具體事由，或形式
    上雖已指出具體事由，然該事由縱使屬實，亦不足以認為原
    判決有何不當或違法者（例如：對不具有調查必要性之證據
    ，法院未依聲請調查亦未說明理由，或援用證據不當，但除
    去該證據仍應為同一事實之認定），皆難謂係具體理由，俾
    與第二審上訴制度旨在請求第二審法院撤銷、變更第一審不
    當或違法之判決，以實現個案救濟之立法目的相契合，並節
    制濫行上訴（最高法院97年度臺上字第892號判決意旨參照
    ）。
二、上訴人即被告上訴意旨略以：原判決認定上訴人即被告甲○
    ○於民國98年11月8日上午12時許，徒手自被害人乙○○住
    處之窗戶越入該住宅，著手翻動物品查探財物，欲竊取房間
    內財物之際，經被害人乙○○發覺制止逃逸而未遂。惟被告
    甲○○覺得判決說其逃逸而未遂這點，與事實不符，因當時
    被害人乙○○發覺時，其就已經承認錯誤，且其有跟被害人
    乙○○協商還清他的損失。其知道這些不是重點，但其現在
    的情形很不好，請求法官原諒其過錯，其會好好的在社會上
    做事，希望從輕量刑等語。
三、經查：
(一)、被告甲○○因不服地方法院之第一審判決而於99年5月11日
    向原審法院具狀提出上訴理由書狀敘明上訴理由，依刑事訴
    訟法第361條第2項條文、立法修正理由及上開最高法院判決
    意旨，被告倘已提出上訴理由，但所提非屬具體理由者，由
    第二審法院以上訴不合法律上之程式，以判決駁回之。至於
    上訴理由是否具體，係屬第二審法院審查範圍，則不在命補
    正之列（參見法院辦理刑事訴訟案件應行注意事項第162點
    ），合先敘明。
(二)、原審判決就認定被告甲○○犯罪所憑之證據，已經詳細調查
    審酌，經核無違證據及論理法則。就量刑方面，亦已審酌被
    告犯罪之一切情狀而量處其刑，尚屬妥適，並無過重或過輕
    之情形。被告提起上訴，固具備形式上之理由。惟查：
  1.被告於98年11月8日12時許，徒手自被害人乙○○住處窗戶
    越入被害人乙○○住宅，著手翻動物品查探財物，欲竊取房
    間內財物之際，經被害人乙○○發覺制止逃逸而未遂等情，
    業據被害人乙○○於警詢時證述明確。且被告著手竊盜之過
    程中，經被害人乙○○發現而未得逞，其竊盜未遂犯行即已
    成立，則被告是否逃逸？抑或停留現場與被害人乙○○協商
    賠償事宜？均不影響其竊盜未遂犯行之成立。況踰越安全設
    備竊盜罪之法定最低本刑為有期徒刑6月，被告該次犯行係
    屬未遂，原審依刑法第25條第2項規定減輕其刑後，亦已量
    處最低刑度即有期徒刑3月。
  2.復按刑罰之量定，係屬法院自由裁量之職權行使，應審酌刑
    法第57條所列各款事由及一切情狀，為酌量輕重之標準，並
    非漫無限制；量刑輕重係屬事實審法院得依職權自由裁量之
    事項，苟已斟酌刑法第57條各款所列情狀而未逾越法定刑度
    ，不得遽指為違法；且在同一犯罪事實與情節，如別無其他
    加重或減輕之原因，下級審量定之刑，亦無過重或失輕之不
    當情形，則上級審法院對下級審法院之職權行使，原則上應
    予尊重（最高法院72年臺上字第6696號、75年臺上字第7033
    號判例及85年度臺上字第2446號判決意旨參照）。原審以被
    告罪證明確，審酌被告坦承犯行，被害人所受損害非鉅，惟
    被告迄未賠償被害人所受損害等一切情狀，就其加重竊盜既
    遂及加重竊盜未遂犯行分別量處有期徒刑6月、3月，如易科
    罰金均以新臺幣1千元折算1日，及定執行刑為有期徒刑8月
    ，如易科罰金以新臺幣1千元折算1日。原審已斟酌刑法第57
    條各款所列情狀而未逾越法定刑度，難認有何不當之處，亦
    符合「罰當其罪」之原則，並無輕重失衡之情形。
(三)、綜上所述，上訴人並未依據卷內之訴訟資料，指摘原審判決
    有何足以影響判決本旨之不當或違法，構成應予撤銷之具體
    事由，乃徒憑己意漫指原審判決不當，自不足以動搖原判決
    認定犯罪事實及量刑之基礎，難認係具體理由，其上訴顯然
    違背法律上之程式，爰不經言詞辯論，判決駁回其上訴。
據上論斷，應依刑事訴訟法第367條前段、第372條，判決如主文
。
中    華    民    國    99    年     6    月     7    日
            刑事第八庭  審判長法  官  羅  得  村
                              法  官  郭  瑞  祥
                              法  官  簡  源  希
上列正本證明與原本無異。
不得上訴。
                              書記官  李  宜  珊
中    華    民    國    99    年     6    月     7    日

司法院資訊處製作；財團法人民間司法改革基金會備份。
